臺灣高雄地方法院刑事裁定　　　　　　 96年度交聲字第519號
原處分機關　高雄市政府
異　議　人　甲○
上列受處分人因聲明異議案件，對於高雄市政府民國96年5 月29
日高市府交裁字第裁32-C00000000號裁決書聲明異議，本院裁定
如下：
    主  文
異議駁回。
    理  由
一、原處分意旨略以：異議人即受處分人甲○於民國96年4 月17
    日17時57分許，騎乘車號COS-567 重型機車行經台北縣淡水
    鎮○○○路○段與新生街交岔路口時，竟擅闖紅燈逕行左轉
    ，經台北縣政府警察局淡水分局交通分隊執勤員警李宙曉當
    場攔停舉發，爰依違反道路交通管理處罰條例第53條第1 項
    裁罰異議人新台幣2700元，並依同條例第63條記違規點數3
    點。
二、異議意旨略以：伊雖於上開時地騎乘上開車輛行經該處，然
    紅燈亮起時已越過停止線，故無闖紅燈行為；況該路段並未
    劃設二段式待轉區域，機車駕駛人二段式左轉反而產生危險
    並影響道路秩序，故要求駕駛人不得紅燈左轉並無期待可能
    ，爰依法聲明異議等語。
三、按駕駛人駕駛汽機車，應遵守道路交通標誌、標線、號誌之
    指示，道路交通安全規則第90條前段、第2 條第1 款定有明
    文。又道路交通標誌標線號誌設置規則第206 條第5 款第1
    目規定：「圓形紅燈」之行車管制號誌表示禁止車輛通行，
    並不得超越停止線或進入路口。次按汽機車駕駛人，行經有
    燈光號誌管制之交岔路口闖紅燈者，處新台幣1800元以上
    5400 元 以下罰鍰，道路交通管理處罰條例第53條第1 項定
    有明文；且汽機車駕駛人違反道路交通管理處罰條例第53條
    規定者，除應依該條所規定之罰鍰處罰外，並應分別予記違
    規點數3 點，道路交通管理處罰條例第63條第1 項3 款亦定
    有明文。
四、經查：
  (一)異議人於上開時間騎乘上開機車行經上開有燈光號誌管制之
    交岔路口，有闖紅燈（左轉）之違規行為，經員警李宙曉攔
    停逕行舉發開立違規通知單等情，業據證人李宙曉於本院審
    理中證述綦詳，異議人異議意旨對其當時行車遭遇紅燈，仍
    未立即停止等事實亦不爭執（按：異議人僅爭執當時已超越
    停止線），且有台北縣政府警察局舉發違反道路交通管理事
    件通知單影本1 紙附卷可憑，則異議人上開違規事實，堪予
    認定。
  (二)異議人雖辯稱：伊遇該路口之紅燈時，已越過停止線，逕行
    通過並無違規等語，然車輛面對圓形紅燈，表示禁止通行，
    不得超越停止線或進入路口，此觀道路交通標誌標線號誌設
    置規則第206 條第5 項1 款規定即明，亦即異議人行經交岔
    路口如遇交通號誌顯示紅燈，自應立即停止，不得越過停止
    線，縱當時因故超越停止線，亦不得繼續強行進入路口，異
    議人上開辯詞僅益顯其當時遭遇紅燈未立即停止，仍闖越紅
    燈逕行左轉之違規行為，所辯毫無足採。
  (三)另異議人辯稱該路口未設置機車待轉區，機車除違規紅燈左
    轉外，實無期待2 段式左轉之可能等語，惟查：駕駛人駕車
    本即應依交通規則各項規定謹慎駕車，以維行車安全，並保
    障其他用路人之安全，依道路交通標誌標線號誌設置規則第
    4 條第1 項規定，標誌、標線、號誌之設置、養護及號誌之
    運轉，均由主管機關依其管轄辦理之，因此主管機關自得依
    照各路口的需求狀況做不同的設計，駕駛人自有遵守之義務
    。本件主管機關於上開交岔路口因未設計機車須二段式左轉
    ，故未劃設機車待轉區域，亦即機車可以「綠燈逕行左轉」
    ，機車騎士若係於「綠燈」之情況下逕行左轉，即無違規之
    可能，然本件異議人遭受處罰之事由，係「紅燈逕行左轉」
    ，而非「未依規定二段式左轉」等情，均據證人李宙曉於本
    院審理中證述在卷，且觀諸上開舉發通知單所載之違規事由
    亦明，是異議人上開辯詞，顯與其違規遭罰之事實無涉，而
    有誤會，亦不足採。
五、綜上所述，受處分人確有於前揭時、地騎乘上開機車行經有
    燈光號誌管制之交岔路口闖紅燈之違規行為，從而，原處分
    機關依道路交通管理處罰條例第53條第1項、第63條第1項之
    規定，裁處罰鍰新台幣2700元，並記違規點數3 點，核無違
    誤，異議人仍執前詞聲明異議，為無理由，應予駁回。
六、據上論斷，應依道路交通管理處罰條例第87條第2項，道路
    交通案件處理辦法第19條，裁定如主文。
中　　華　　民　　國　　96　　年　　7 　　月　　24　　日
                    交通法庭    法　官  蔡川富
以上正本證明與原本無異。
如不服本裁定應於送達後5日內向本院提出抗告狀。
中　　華　　民　　國　　96　　年　　7 　　月　　24　　日
                                書記官  王治華
